nb: Kroppsstil for sopransaksofon: Buet; Rett; Rett med avtakbar buet hals; Annet
th: รูปแบบตัวเครื่องของแซ็กโซโฟนโซปราโน: ทรงโค้ง; ทรงตรง; ทรงตรงพร้อมคอโค้งแบบถอดได้; อื่นๆ
zh-CN: 高音萨克斯管管体造型: 弯管; 直管; 带可拆卸弯脖的直管; 其他
de: Bauform des Sopransaxophons: Gebogen; Gerade; Gerade mit abnehmbarem gebogenem S-Bogen; Andere
pt-PT: Estilo do corpo do saxofone soprano: Curvo; Reto; Reto com braço curvo destacável; Outro
lt-LT: Soprano saksofono korpuso stilius: Lenktas; Tiesus; Tiesus su nuimamu lenktu kakleliu; Kita
ru: Стиль корпуса сопрано-саксофона: Изогнутый; Прямой; Прямой со съёмной изогнутой эской; Другое
hr-HR: Stil tijela sopran saksofona: Zakrivljeno; Ravno; Ravno s odvojivim zakrivljenim vratom; Ostalo
ja: ソプラノサックスボディスタイル: カーブド; ストレート; ストレート (デタッチャブルカーブドネック); その他
da: Kropsstil for sopransaxofon: Bøjet; Lige; Lige med aftagelig bøjet hals; Andet
fr: Forme du corps du saxophone soprano: Courbé; Droit; Droit avec bocal courbé détachable; Autre
sk-SK: Tvar tela soprán saxofónu: Zahnuté; Rovné; Rovné s odnímateľným zahnutým krkom; Iné
ro-RO: Stil de corp pentru saxofon soprano: Curbat; Drept; Drept cu gât curbat detașabil; Altele
el: Στυλ σώματος σαξοφώνου σοπράνο: Κυρτό; Ίσιο; Ίσιο με αποσπώμενο κυρτό λαιμό; Άλλο
vi: Kiểu dáng thân kèn saxophone soprano: Cong; Thẳng; Thẳng có cần cong tháo rời; Khác
fi: Sopraanosaksofonin rungon malli: Käyrä; Suora; Suora, irrotettava käyrä kaula; Muu
it: Tipo di corpo del sassofono soprano: Curvo; Dritto; Dritto con collo curvo staccabile; Altro
ko: 소프라노 색소폰 바디 방식: 커브드; 스트레이트; 스트레이트 및 탈부착식 커브드 넥; 기타
bg-BG: Стил на корпуса на сопран саксофон: Извит; Прав; Прав с отделяща се извита еска; Друго
pl: Rodzaj korpusu saksofonu sopranowego: Zakrzywiony; Prosty; Prosty z odłączaną, zakrzywioną fajką; Inny
pt-BR: Saxofone soprano corpo estilo: Curvo; Reto; Reto com tudel curvo destacável; Outro
en: Soprano saxophone body style: Curved; Straight; Straight with detachable curved neck; Other
zh-TW: 高音薩克斯風管身樣式: 彎管; 直管; 直管附可拆式彎脖; 其他
cs: Styl těla soprán saxofonu: Zahnutý; Rovný; Rovný s odnímatelným zahnutým krkem; Jiné
hu: Szopránszaxofon testformája: Íves; Egyenes; Egyenes, levehető hajlított nyakkal; Egyéb
sv: Sopransaxofon – typ av kropp: Böjd; Rak; Rak med avtagbar böjd hals; Övrigt
tr: Soprano saksafon gövde stili: Kavisli; Düz; Sökülebilir kavisli boyunlu düz; Diğer
sl-SI: Stil trupa sopranskega saksofona: Ukrivljeno; Ravno; Ravno s snemljivim ukrivljenim vratom; Drugo
nl: Sopraansaxofoon body stijl: Gebogen; Recht; Recht met afneembare gebogen hals; Anders
es: Estilo de cuerpo del saxofón soprano: Curvo; Recto; Recto con tudel curvo desmontable; Otro